【裁判字號】    97,上易,2226
【裁判日期】    980204
【裁判案由】    竊盜
【裁判全文】
臺灣高等法院臺中分院刑事判決        97年度上易字第2226號
上  訴  人
即  被  告  甲○○冒名黃廣瀚.
                    現於臺灣彰化看守所附設勒戒所執行中
上列上訴人因竊盜案件，不服臺灣彰化地方法院97年度易字第88
7號中華民國97年11月12日第一審判決（起訴案號：臺灣彰化地
方法院檢察署97年度偵字第2932號），提起上訴，本院判決如下
：
    主    文
上訴駁回。
    理    由
一、按依刑事訴訟法第350條、第361條、第362條、第367條規定
    ，不服地方法院之第一審判決而上訴者，須提出上訴書狀，
    並應敘述具體理由，為上訴必備之程式；其所提出之書狀未
    敘述上訴理由，或僅曾以言詞陳述上訴理由者，均應於上訴
    期間屆滿後20日內補提理由書於第一審法院。第一審法院經
    形式審查，認逾期未補提上訴理由者，應定期間先命補正；
    逾期未補正者，為上訴不合法律上之程式，應以裁定駁回。
    倘已提出上訴理由，但所提非屬具體理由者，則由第二審法
    院以上訴不合法律上之程式，判決駁回。而所謂具體理由，
    必係依據卷內既有訴訟資料或提出新事證，指摘或表明第一
    審判決有何採證認事、用法或量刑等足以影響判決本旨之不
    當或違法，而構成應予撤銷之具體事由，始克當之（例如：
    依憑證據法則具體指出所採證據何以不具證據能力，或依憑
    卷證資料，明確指出所為證據證明力之判斷如何違背經驗、
    論理法則）；倘僅泛言原判決認定事實錯誤、違背法令、量
    刑失之過重或輕縱，而未依上揭意旨指出具體事由，或形式
    上雖已指出具體事由，然該事由縱使屬實，亦不足以認為原
    判決有何不當或違法者（例如：對不具有調查必要性之證據
    ，法院未依聲請調查亦未說明理由，或援用證據不當，但除
    去該證據仍應為同一事實之認定），皆難謂係具體理由，俾
    與第二審上訴制度旨在請求第二審法院撤銷、變更第一審不
    當或違法之判決，以實現個案救濟之立法目的相契合，並節
    制濫行上訴（最高法院97年度臺上字第892號刑事判決意旨
    參照）。
二、上訴人即被告甲○○（冒名黃廣瀚）（下稱被告）不服原審
    判決提起上訴，其上訴理由狀略謂：被告犯後，深思悔悟，
    於警詢時均坦承犯行，亦深悔自已之所做所為。惟被告家中
    尚有二名嗷嗷待哺幼兒，須被告扶養，懇請法官審酌被告所
    竊之物的價值、被害人所受損害及被告犯罪動機、犯後態度
    等，酌減其刑，被告家中令被告有動新做人機會云云。
三、按量刑輕重係屬事實審法院得依職權自由裁量之事項，茍已
    斟酌刑法第57條各款所列情狀而未逾法定刑度，即不得遽指
    為違法。查，被告對原審判決採用證據、認定事實及適用法
    律等節均不爭執，而原審判決理由已詳予載明審酌被告正值
    青壯，不思循正途以獲取個人所需，竟圖以行竊手段，貪圖
    不勞而獲之非法利益，及其犯罪動機、目的、手段、所竊取
    之財物價值、對被害人所生損害與犯後態度等一切情狀，分
    別量處拘役50日、50日，並均諭知易科罰金之折算標準，暨
    定其應執行拘役90日及諭知易科罰金之折算標準等情，顯已
    注意適用刑法第57條之規定，原審所處之刑不僅符合我國刑
    法廢止連續犯規定之立法意旨，亦符合「罰當其罪」之原則
    ，並無輕重失衡之情形。是被告上訴理由所指各節，不足以
    認為原判決有何不當或違法，難謂係具體理由，亦應認其上
    訴違背法律上之程式。
四、綜上所述，被告之上訴理由，不能認係依據卷內訴訟資料指
    摘或表明第一審判決有何採證、認事、用法或量刑等足以影
    響判決本旨之不當或違法，而構成應予撤銷之具體事由，僅
    徒憑己意請求從輕量刑，難謂上訴適法，其上訴自屬違背法
    律上之程式，爰不經辯論，駁回其上訴。
據上論斷，應依刑事訴訟法第367條前段、第372條，判決如主文
。
中    華    民    國    98    年    2    月    4    日
            刑事第五庭  審判長法  官  趙  春  碧
                              法  官  楊  真  明
                              法  官  賴  恭  利
以上正本證明與原本無異。
不得上訴。
                              書記官    瑞  芳
中    華    民    國    98    年    2    月    4    日


司法院資訊處製作；財團法人民間司法改革基金會備份。
